臺灣屏東地方法院刑事判決　　　　　　96年度交簡上字第14號
聲　請　人　台灣屏東地方法院檢察署檢察官
上　訴　人
即　被　告　甲○○○
選任辯護人　黃政雄律師
上列被告因過失傷害案件，不服本院刑事庭95年度交簡字第348
號，中華民國95年11月14日刑事簡易判決（檢察官聲請簡易判決
處刑案號：台灣屏東地方法院檢察署95年度偵字第2431號）提起
上訴，本院判決如下：
    主  文
上訴駁回。
甲○○○緩刑貳年。
    事 實 及 理 由
一、本案經本院審理結果，認第一審判決認事用法及量刑均無不
    當，應予維持，並引用第一審判決書記載之事實、證據及理
    由（如附件）。
二、上訴人即被告甲○○○（下稱被告）上訴意旨雖以：我當時
    已行駛至交岔路口的中心線，並已停止狀態，告訴人之機車
    應讓我先行，且原審量刑過重云云。惟查：有關被告辯稱所
    駕駛之機車已行駛至中心線，並已停止狀態部分，原審業於
    理由中詳為說明，且其認事用法，均無不當被告再執詞上訴
    ，顯無理由。另關於刑之量定，係實體法上賦予法院得為自
    由裁量之事項，倘其未有逾越法律所規定之範圍，或濫用其
    權限，即不得任意指摘為違法（最高法院民國75年臺上字第
    7033號判例意旨可資參照）。且在同一犯罪事實與情節，如
    別無其他加重或減輕之原因，下級審量定之刑，亦無過重或
    失輕之不當情形，則上級審法院對下級審法院之職權行使，
    原則上應予尊重（最高法院85年度臺上字第2446號判決意旨
    可資參照)。本院審酌上情，認原審認事用法均無違誤，且
    原審已就刑法第57條揭示之各種量刑條件妥為斟酌，難謂有
    何違法失當之處，是被告提起上訴，否認犯行，並指摘原審
    量刑過重，請求撤銷原審判決，為無理由，應予駁回。
三、被告行為後，刑法第74條業於94年2 月2 日修正公布，並於
    95年7 月1 日施行。但「犯罪在刑法新法施行前，新法施行
    後，緩刑之宣告，應適用新法第74條之規定。」最高法院95
    年5 月23日刑事庭第8 次會議決議第7 點可資參照。故本案
    應適用新法第74條之規定。本件被告未曾因故意犯罪受有期
    徒刑以上刑之宣告，此有臺灣高等法院被告前案紀錄表、臺
    灣屏東地方法院檢察署刑案資料查註紀錄表在卷可考，且被
    告與告訴人已達成民事和解，此有本院調解筆錄可參，足認
    被告確已悔悟，犯後態度良好等一切情狀，應認被告經此教
    訓，當知警惕而信無再犯之虞，本院合議庭綜合各情，所宣
    告之刑，認以暫不執行為適當，併予宣告緩刑2 年，以啟自
    新。
四、依刑事訴訟法第455 條之1 第3 項、第368 條、刑法第2 條
    第1 項前段、第74條第1 項第1 款判決如主文。
中　　華　　民　　國　　96　　年　　3 　　月　　28　　日
                       交通法庭 審判長  法  官  羅森德
                                        法  官  陳松檀
                                        法  官  陳海寧
右正本證明與原本無異。
不得上訴。
中　　華　　民　　國　　96　　年　　4 　　月　　9 　　日
                                        書記官  滕一珍
